【裁判字號】    94,簡,409
【裁判日期】    950227
【裁判案由】    勞工安全衛生法
【裁判全文】
臺北高等行政法院裁定
                                     94年度簡字第409號
原      告  亞新工程顧問股份有限公司
代  表  人  甲○○
訴訟代理人  林麗珍律師
            劉雅洳律師
被      告  臺北市政府
代  表  人  乙○○（市長）
訴訟代理人  丁○○
            丙○○
上列當事人間因勞工安全衛生法事件，原告不服行政院勞工委員
會中華民國94年4月26日勞訴字第0940002998號訴願決定，提起
行政訴訟。本院裁定如下：
    主  文
原告之訴駁回。
訴訟費用由原告負擔。
    理  由
一、按訴願之提起，應自行政處分達到或公告期滿之次日起30日
    內為之，訴願法第14條第1項定有明文。又訴願事件，提起
    訴願逾法定期間，應為不受理之決定，復為訴願法第77條第
    2款前段所規定。若逾越30日之不變期間而提起訴願，即為
    法所不許，行政法院（現改制為最高行政法院）亦著有62年
    度判字第583號判例。
二、本件原告因勞工安全衛生法事件，不服被告93年11月19日府
    勞檢字第09325145000號處分，向行政院勞工委員會提起訴
    願。經查原告係於93年12月7日收受上開函，有掛號郵件收
    件回執影本1份附於訴願卷可稽。本件原告雖對上開處分書
    掛號郵件收件回執上之原告公司印章戳記之真正不爭執，惟
    主張其於93年12月17日始收到處分書，有「傳真查詢國內各
    類掛號郵件查單」為憑，且若處分書係於93年12月7日送達
    原告，被告又何需另於93年12月17日再次寄送處分書，故原
    告確於93年12月17日收到處分書，並於94年1月14日提起訴
    願，未逾越提起訴願之法定不變期間等語。然查原告提出之
    國內各類掛號郵件查單影本所載交寄日期為93年12月16日，
    與系爭原處分之交寄日期93年12月6日不符，是上開掛號郵
    件查單所送達之郵件是否即係本件原處分即有可議，自無從
    遽以逕認係被告重為送達本件原處分。且原告原營業地址係
    設址於台北縣板橋市○○路64號，嗣原告另件辦理台北聯絡
    線信義支線工程事件因承包商德寶公司未依規定施作安衛設
    施遭被告核處罰鍰，原告認該罰鍰單上所載原告公司地址錯
    誤，乃於94年1月7日以亞新05（信義）字第0060號函陳報其
    正確地址為台北市○○○路○段3號11樓，請被告予以更正，
    被告遂依該函按址送達本件處分，並經原告在掛號郵件收件
    回執上蓋用公司圓形戳記大章，有上開函及掛號郵件收件回
    執影本各1份在卷可資參照，復為原告所不爭執，是系爭處
    分既經合法送達在案，縱原告所稱被告重為處分一節為真，
    亦無礙於原處分合法送達之效力，故本件原告提起訴願之期
    間，自仍應以原告收受原處分之93年12月7日翌日即93年12
    月8日起算，堪以確定。至原告主張被告未依行政程序法第
    96條之規定於原處分書上載明原告公司正確之地址即台北市
    ○○○路1段3號11樓，該處分之作成即有瑕疵一節。經查原
    告公司營業地址原係登記為台北縣板橋市○○路64號（現變
    更登記台北市○○○路○段3號11樓之1），然原告於94年1月
    7日以亞新05（信義）字第0060號函陳報送達地址應為台北
    市○○○路○段3號11樓並請求更正，已如前述，是被告依原
    告陳報之公司營業聯絡地址送達系爭處分書，於法即無不合
    ，並無行政程序法第96條以書面為行政處分其應記載事項之
    問題，原告所稱殊有誤解，併此敘明。第以依訴願法第14條
    第3項規定，訴願之提起以原行政處分機關或受理訴願機關
    實際收受訴願書之日期為準，本件原告當時營業聯絡地址係
    設址於台北市，訴願機關財政部亦設址於台北市，故不生扣
    除在途期間之問題，計其提起訴願之期間，應自93年12月8
    日起算，至94年1月6日（星期四）即已屆滿。惟原告遲至94
    年1月14日始提起訴願，此觀訴願書上被告所屬勞工局勞動
    檢查處收文日期戳記即明，是原告提起訴願顯已逾上開法定
    不變期間，揆諸首揭法條規定及判例，自為法所不許，訴願
    決定以其訴願逾期，程序有所不合而不予受理，核無不合，
    原告復對之提起行政訴訟，顯非合法，應予駁回。另本件訴
    訟既不合法，其實體上之主張即無庸審酌，併予敘明。
三、依行政訴訟法第236條、第107條第1項第6款、第104條、民
    事訴訟法第95條、第78條，裁定如主文。
中    華    民    國    95    年     2    月   27     日
                  第 四 庭  法  官  林育如
上為正本係照原本作成。
本件以訴訟事件所涉及之法律見解具有原則性者為限，始得於本
裁定送達後10日內向本院提出抗告狀（須按他造人數附繕本），
並經最高行政法院許可後方得抗告。
中    華    民    國    95    年     2    月   27     日
                            書記官  林惠堉


司法院資訊處製作；財團法人民間司法改革基金會備份。
